臺灣臺北地方法院交通事件裁定　　　　　　　　　九十一年度交聲字第一一九九號
　　異　議　人
　　即受處分人　甲○○　女　四.
右列異議人即受處分人因違反道路交通管理處罰條例案件，對於台北市交通事件裁決
所中華民國九十一年七月十六日所為之處分（北市裁三字第裁二二－ＡＸＸ００八五
二０號）聲明異議，本院裁定如左：
    主  文
原處分撤銷。
甲○○不罰。
    理  由
一、本件原處分機關台北市交通事件裁決所認受處分人即異議人甲○○騎乘ＢＭＧ－
    一二八號重型機車，於民國九十一年七月十六日上午十一時五十五分，沿臺北市
    ○○街六巷自西向東駛至青田街六巷口時，未讓自右方沿青田街南向北行駛，由
    劉復義駕駛之ＣＲ－００九一號小貨車先行，其右側車身與該小貨車之車頭相撞
    而肇事，經舉發單位台北市政府警察局交通警察大隊第四組製單舉發「左方車未
    讓右方車先行」及「違反道路交通安全規則因而肇事致人受傷」，受處分人逾應
    到案日期未向原處分機關申訴，原處分機關乃於九十一年七月十六日以受處分人
    違反道路交通管理處罰條例第四十五條第九款、第六十一條第三項（贅引第一款
    ）、第六十三條第一項等規定，裁決受處分人罰鍰新台幣一千八百元、記違規點
    數一點，並吊扣駕駛執照六個月。
二、訊據受處分人甲○○堅決否認前述違規行為，辯稱：伊行經臺北市○○街六巷口
    前，先減速並按鳴喇叭，確定無人、車才進入交叉路口，詎料剛過交叉路口中線
    時，突遭劉復義駕駛的小貨車高速撞擊，致伊本人受有左肱骨骨折、左手及膝蓋
    擦傷、頸部肌肉扭傷等傷害，伊並無違規行為，劉復義也沒有受傷等語。按車輛
    行至無號誌或號誌故障而無交通警察指揮之交叉路口，如同為直行車或轉彎車者
    ，左方車應暫停讓右方車先行；汽車駕駛人爭道行駛，而有左方車不讓右方車先
    行之情形者，處新台幣六百元以上一千八百元以下罰鍰；汽車駕駛人，駕駛汽車
    違反道路交通安全規則，因而肇事致人受傷者，吊扣其駕駛執照三個月至六個月
    ，道路交通安全規則第一百零二條第一項第二款及道路交通管理處罰條例第四十
    五條第九款、第六十一條第三項分別定有明文；是自以行為人明知右方車輛將與
    之同時進入路口，仍不暫停禮讓，反而爭道行駛通過者，始得以上開條款處罰。
    查本件舉發單位台北市政府警察局交通警察大隊第四組根據前揭交叉路口屬無號
    誌及交通警察指揮之交叉路口，受處分人所騎乘機車為左方車，另駕駛人劉復義
    所駕小貨車為右方車等情節，舉發受處分人涉有前揭違規行為，原非無據。惟自
    卷附交通事故分析研判表、道路交通事故調查報告表所載「ＣＲ－００九一自小
    貨車沿青田街南向北行駛至肇事地點時，其車前車頭撞及沿青田街六巷西向東行
    駛ＢＭＦ－一二八號重型機車右側車身而肇事」，及交通事故補充資料所載「Ａ
    車（受處分人之機車）：空氣過濾器外殼破裂、右前車身外殼部分撞痕、照後鏡
    彎曲。Ｂ車（劉復義之小貨車）：前擋風玻璃破裂、車前撞痕不明顯。」，暨劉
    復義之交通事故談話紀錄表所載：「我於上述時間沿青田街由南向北行駛，至青
    田街六巷口時，忽然發現一部機車由我左方駛出，我立即煞車，但還是來不及，
    致我車前車頭撞及沿青田街六巷由西向東直行之ＢＭＦ－一二八重型機車右車身
    而肇事。」、「我一時疏忽未注意」等情觀之，堪認本件應係劉復義所駕駛之小
    貨車撞及已駛入交叉路口之受處分人機車無訛。則在無其他證據足以證明受處分
    人所稱其係突然遭到劉復義所駕駛小貨車撞擊一節非屬真實之情形下，即不得遽
    認受處分人係明知右方將有車輛同時進入交叉路口，仍不暫停禮讓而爭道行駛，
    否則豈非一但左方車於交叉路口與右方車發生事故，均一律得以前開條文處罰？
    從而本件應乏充分證據，足以認定受處分人確有違反道路交通安全規則第一百零
    二條第一項第二款之行為。參以另駕駛人劉復義於本件交通事故中並未受傷之事
    實，並有上開交通事故談話紀錄表一紙附卷可稽，則揆諸前揭說明，原處分機關
    依據道路交通管理處罰條例第四十五條第九款、第六十一條第三項、第六十三條
    第一項處罰行為人，即有未洽。受處分人之異議為有理由，應由本院將原處分撤
    銷，改諭知受處分人不罰，以資適法。
據上論斷，應依道路交通案件處理辦法第二十條前段，裁定如主文。
中      華      民      國      九十一    年    十二    月     十八     日
                                    臺灣臺北地方法院交通法庭
                                              法  官  楊  代  華
右正本證明與原本無異。
如不服本裁定，應於送達後五日內，向本院提出抗告狀。
                                              書記官  廖  純  瑜
中      華      民      國      九十一    年    十二    月     二十     日
